【裁判字號】    97,簡上,398
【裁判日期】    970704
【裁判案由】    竊盜
【裁判全文】
臺灣桃園地方法院刑事判決             97年度簡上字第398號
上  訴  人
即  被  告 甲○○
上列上訴人因竊盜案件，不服本院中壢簡易庭97年度壢簡字第97
4 號，中華民國97年4 月21日第一審刑事簡易判決（聲請簡易處
刑案號：臺灣桃園地方法院檢察署97年度偵字第7787號），提起
上訴，本院管轄之第二審合議庭判決如下：
    主  文
上訴駁回。
    理  由
一、按上訴期間為10日，自送達判決後起算，提起上訴，應以上
    訴書狀提出於原審法院為之，第二審法院如認為上訴逾期，
    即應為上訴駁回之判決，刑事訴訟法第349 條前段、第350
    條第1 項及第367 條前段規定甚明。且依同法第372 條規定
    ，得不經言詞辯論逕為判決。再者，對於簡易判決之上訴，
    依刑事訴訟法第455 條之1 第3 項規定，準用前揭上訴逾期
    而駁回之規定，故對於簡易判決倘逾期提起上訴，若原審法
    院未以裁定駁回，第二審之地方法院合議庭亦得不經言詞辯
    論，逕以判決駁回之。又送達於住居所、事務所或營業所不
    獲會晤應受送達人者，得將文書付與有辨別事理能力之同居
    人或受僱人，為民事訴訟法第137 條第1 項所明定，而依刑
    事訴訟法第62條規定，此項規定於刑事訴訟文書之送達，亦
    得準用之。再按上訴意旨以其上訴狀係於法定期間內郵寄者
    ，應以投郵之時間為準，其上訴並未逾期云云。惟查提起上
    訴，應以上訴書狀提出於法院為之，刑事訴訟法第350 條第
    1 項定有明文。郵遞上訴書狀者，其書狀到達法院之日即為
    提出於法院之日，上訴人所稱應以投郵日期為準云云，於法
    無據，最高法院82年度台上字第5429號著有判決可資參照。
二、經查，本件上訴人即被告甲○○因竊盜案件，經原審法院以
    97年度壢簡字第974 號刑事簡易判決判處有期徒刑4 月在案
    ，嗣原判決正本於民國（下同）97年5 月2 日送達上訴人位
    於桃園市○○街209 巷29號6F之居所（見偵查卷第13頁、本
    院卷第7 頁被告陳報之居所為上址）並由其受僱人即天王星
    社區管理委員會管理員收受等情，有送達證書1 件附卷可稽
    （見原審卷第71頁）。準此，本件上訴期間應自判決送達之
    翌日（即97年5 月3 日）起算至同年5 月12日即屆滿10日，
    而上訴人上揭住址，依法院訴訟當事人在途期間標準，毋庸
    加計在途期間，是本件上訴期間至97年5 月12日（該日非例
    假日）即行屆滿，即被告至遲應於97年5 月12日向法院提出
    上訴狀。茲上訴人以郵遞方式提出上訴書狀（見本院卷第10
    頁上訴狀郵遞信封），揆諸前揭說明，應以其書狀到達法院
    之日即為提出於法院之日，查上訴人郵遞上訴狀乃係遲至97
    年5 月13日始到達法院，有本院蓋於上訴書狀之收狀戳可稽
    （見本院卷第7 頁），則上訴人提出上訴狀於本院之日97年
    5 月13日顯已逾上訴期間，其上訴權已經喪失，且無從補正
    ，應由本院依同法第367 條前段、第372 條之規定，不經言
    詞辯論，判決如主文所示。
據上論斷，應依刑事訴訟法第455 條之1 第1 項、第3 項、第36
7 條、第372 條，判決如主文。
中    華    民    國    97    年    7     月    4    日
                  刑事第九庭 審判長法  官  游紅桃
                                   法  官  何燕蓉
                                   法  官  蘇琬能
以上正本證明與原本無異。
本件不得上訴。
                                   書記官  許家慧
中    華    民    國    97    年    7     月    4     日


司法院資訊處製作；財團法人民間司法改革基金會備份。
